# 还本债券摊销问题

提问人：lichen1102 时间：2015-07-24 09:54:06
陈版： 实务中遇到一些资产支持证券（ABS）其会计分类可能为HFT或者AFS，对于这两种会计分类，如果发生还本时应该如何做会计处理? 我理解对于有溢折价的HFT和AFS是否要将还本金额和按比例计算的投资成本之间的差确认为差价收入，将公允价值变动对应还本比例部分也确认为差价收入？

回答人：chenyiwei
基本赞同你的理解。如果作为AFS的，则相当于按比例将其他综合收益重分类至投资收益。